臺灣板橋地方法院刑事判決　　　　　　100年度訴字第2664號
公　訴　人　臺灣板橋地方法院檢察署檢察官
被　　　告　李國南
上列被告因違反毒品危害防制條例案件，經檢察官提起公訴（10
0 年度毒偵字第6569號），被告於本院準備程序進行中就被訴事
實為有罪之陳述，經本院合議庭裁定由受命法官獨任進行簡式審
判程序，判決如下：
    主  文
李國南施用第一級毒品，處有期徒刑捌月，扣案之第一級毒品海
洛因壹包（驗餘淨重零點零肆壹零公克），沒收銷燬之，盛裝上
開第一級毒品海洛因之包裝袋壹只，沒收之；又施用第二級毒品
，處有期徒刑肆月，扣案之第二級毒品甲基安非他命壹包（驗餘
淨重零點伍零陸捌公克），沒收銷燬之，盛裝上開第二級毒品甲
基安非他命之包裝袋壹只，安非他命吸食器壹組，均沒收之；應
執行有期徒刑拾月，扣案之第一級毒品海洛因壹包（驗餘淨重零
點零肆壹零公克）、第二級毒品甲基安非他命壹包（驗餘淨重零
點伍零陸捌公克），均沒收銷燬之；盛裝上開第一級毒品海洛因
之包裝袋壹只、盛裝上開第二級毒品甲基安非他命之包裝袋壹只
、安非他命吸食器壹組，均沒收之。
    事  實
一、李國南前於民國95年間，因施用毒品案件，經臺灣士林地方
    法院以95年度毒聲字第195 號裁定送觀察、勒戒後，於96年
    2 月9 日入臺灣士林看守所附設勒戒處所施以觀察勒戒，認
    無繼續施用毒品之傾向，於96年4 月3 日釋放出所，並經臺
    灣士林地方法院檢察署檢察官以96年度毒偵緝字第40號處分
    書為不起訴處分確定。又(一)於96年間，因違反槍砲彈藥刀械
    管制條例案件，經臺灣士林地方法院以99年度訴緝字第52號
    判決判處有期徒刑5 年6 月、2 月確定；(二)於96年間，因施
    用毒品案件，經本院以96年度簡字第6896號判決判處有期徒
    刑4 月確定；(三)於96年間，因施用毒品案件，經臺灣士林地
    方法院以99年度訴緝字第53號判決判處有期徒刑8 月、4 月
    ，被告提起上訴，經臺灣高等法院以100 年度上訴字第524
    號判決駁回上訴確定；(四)於97年間，因偽造文書等案件，經
    臺灣臺北地方法院以99年度訴緝字第199 號判決判處有期徒
    刑4 月、4 月確定，上開(一)至(四)所示之罪經臺灣士林地方法
    院以100 年度聲字第930 號裁定定應執行有期徒刑7 年確定
    （上開(二)所示之罪，雖於99年6 月4 日易科罰金，然嗣後與
    他罪合併定應執行刑，是其前已執行之有期徒刑部分，僅應
    予扣除，該罪宣告之刑不能認為已執行完畢，於本件不構成
    累犯）。
二、李國南分別基於施用第一級毒品海洛因、第二級毒品甲基安
    非他命之犯意，分別為下列行為：
  (一)基於施用第一級毒品海洛因之犯意，先於100 年9 月18日下
    午5 時許在新北市○○區○○路1 段240 號5 樓住處房間內
    ，以將海洛因摻入香菸吸食煙氣之方式，施用海洛因1 次；
  (二)另基於施用第二級毒品甲基安非他命之犯意，於同日晚上6
    時許，在上揭地點，以將甲基安非他命置於玻璃球內燒烤後
    吸食煙氣之方式，施用甲基安非他命1 次，嗣李國南因另案
    通緝案件，經警循線於100 年9 月19日晚間10時10分許，在
    上開住處查獲，並當場扣得海洛因1 包（驗餘淨重0.0410公
    克）、甲基安非他命1 包（驗餘淨重0.5068公克）及吸食器
    1 組，經其同意採尿送驗，結果呈嗎啡類及甲基安非他命類
    陽性反應，始悉上情。
三、案經新北市政府警察局永和分局移送臺灣板橋地方法院檢察
    署檢察官偵查起訴。
    理  由
一、本案被告李國南所犯係死刑、無期徒刑、最輕本刑為3 年以
    上有期徒刑以外之罪，其於準備程序中就前揭被訴事實為有
    罪之陳述，經受命法官告知簡式審判程序之旨，並聽取其與
    公訴人之意見後，本院認無不得或不宜改依簡式審判程序進
    行之情事，依刑事訴訟法第273 條之1 第1 項、第284 條之
    1 規定，裁定本案由受命法官獨任進行簡式審判程序；且依
    刑事訴訟法第273 條之2 及第159 條第2 項規定，不適用傳
    聞法則有關限制證據能力之相關規定，合先敘明。
二、上開犯罪事實，業據被告於警詢、偵查中及本院審理時均坦
    承不諱（見臺灣板橋地方法院檢察署100 年度毒偵字第6569
    號卷第6 頁背面、第38頁至第39頁、本院100 年度訴字第26
    64號卷第45頁、第47頁背面至第48頁），且被告於100 年9
    月20日凌晨0 時20分許為警採集尿液，經臺灣檢驗科技股份
    有限公司分別以EIA 酵素免疫分析法為初步檢驗，再以GC/M
    S 氣相層析/ 質譜儀法為確認檢驗結果，呈毒品海洛因代謝
    物嗎啡陽性及甲基安非他命陽性反應，此有新北市政府警察
    局永和分局查獲違反毒品危害防制條例案件犯嫌代碼對照表
    、臺灣檢驗科技股份有限公司100 年10月14日濫用藥物尿液
    檢驗報告各1 紙在卷可稽（見臺灣板橋地方法院檢察署100
    年度毒偵字第6569號第16頁、第67頁），另扣案之白色粉末
    1 包、白色透明結晶1 包，經送交通部民用航空局航空醫務
    中心鑑定結果，分別為第一級毒品海洛因（驗前淨重0.0420
    公克，取樣0.0010公克，驗餘淨重0.0410公克）、第二級毒
    品甲基安非他命（驗前淨重0. 5070 公克，取樣0.0002公克
    ，驗餘淨重0.5068公克）無誤，此有該局100 年10月14日航
    藥鑑字第1005087 號毒品鑑定書1 紙在卷可證（見臺灣板橋
    地方法院檢察署100 年度毒偵字第6569號第60頁），復有扣
    案之安非他命吸食器1 組可證，足認被告上開自白核與事實
    相符，堪以採信。又被告於95年間，因施用毒品案件，經臺
    灣士林地方法院以95年度毒聲字第195 號裁定送觀察、勒戒
    後，於96年2 月9 日入臺灣士林看守所附設勒戒處所施以觀
    察勒戒，認無繼續施用毒品之傾向，於96年4 月3 日釋放出
    所，並經臺灣士林地方法院檢察署檢察官以96年度毒偵緝字
    第40號處分書為不起訴處分確定等情，有臺灣高等法院被告
    前案紀錄表1 件在卷可查，則其於上開觀察勒戒執行完畢後
    5 年內，已犯施用毒品案件，經法院論罪科刑，再犯本案施
    用第一、二級毒品罪，自應依法追訴處罰。本件事證明確，
    被告犯行洵堪認定，應依法論科。
三、論罪科刑：
  (一)查海洛因屬毒品危害防制條例第2 條第2 項第1 款所規定之
    第一級毒品、甲基安非他命屬毒品危害防制條例第2 條第2
    項第2 款所規定之第二級毒品，是核被告事實欄二(一)、二(二)
    所為，分別係犯毒品危害防制條例第10條第1 項之施用第一
    級毒品罪、第10條第2 項之施用第二級毒品罪。被告事實欄
    二(一)、二(二)施用第一級毒品海洛因、第二級毒品甲基安非他
    命前持有第一級毒品海洛因、第二級毒品甲基安非他命之低
    度行為，應為施用之高度行為所吸收，不另論罪。
  (二)被告事實欄二(一)、二(二)所為，犯意各別，行為互殊，應予分
    論併罰。
  (三)被告於96年間，因施用毒品案件，經本院以96年度簡字第68
    96號判決判處有期徒刑4 月確定，雖該案於99年6 月4 日易
    科罰金，然嗣後與如事實欄所載之罪合併定應執行刑，有臺
    灣高等法院被告全國前案紀錄表1 份在卷可稽，是其前已執
    行之有期徒刑部分，僅應予扣除，該罪宣告之刑不能認為已
    執行完畢，於本件不構成累犯，檢察官起訴認應論以累犯，
    尚有未洽。
  (四)爰審酌被告前已因施用毒品案件經觀察勒戒，並入監服刑，
    卻未能徹底戒除毒癮，再犯本件施用第一級、第二級毒品罪
    ，實屬不該，惟其所犯屬自戕行為與其犯後坦承犯行，態度
    尚佳，並當庭表達戒癮之決心等一切情狀，各分別量處如主
    文所示之刑，並定應執行之刑，以示懲儆。
  (五)沒收：
    1.扣案之海洛因1 包（驗餘淨重0.0410公克）、甲基安非他
      命1 包（驗餘淨重0.5068公克），屬本案查獲之第一級、
      第二級毒品，應依毒品危害防制條例第18條第1 項前段規
      定宣告沒收銷燬；鑑驗用罄部分，已不存在，自不得宣告
      沒收銷燬。
    2.扣案用以盛裝上開海洛因、甲基安非他命之包裝袋各1 只
      ，於鑑定時既可與海洛因及甲基安非他命分別秤重，足證
      可與海洛因、甲基安非他命析離，且均係用於包裹毒品，
      防其裸露、潮濕，便於持有、攜帶與施用，分別係被告所
      有供施用海洛因、甲基安非他命所用之物，均爰均依刑法
      第38條第1 項第2 款之規定，分別在施用第一級毒品、第
      二級毒品項下宣告沒收。
    3.扣案之安非他命吸食器1 組，係被告所有供施用甲基安非
      他命所用之物，爰依刑法第38條第1 項第2 款之規定，在
      施用第二級毒品項下宣告沒收。
據上論斷，應依刑事訴訟法第273 條之1 第1 項、第299 條第1
項前段，毒品危害防制條例第10條第1 項、第2 項，第18條第1
項前段，刑法第11條、第51條第5 款、第38條第1 項第2 款，判
決如主文。
本案經檢察官周芳怡到庭執行職務。
中    華    民    國   100    年    12    月    19    日
                  刑事第十二庭  法  官  廣于霙
以上正本證明與原本無異。
如不服本判決，應於判決送達後10日內敘明上訴理由，向本院提
出上訴狀 (應附繕本) ，上訴於臺灣高等法院。其未敘述上訴理
由者，應於上訴期間屆滿後20日內向本院補提理由書「切勿逕送
上級法院」。
中    華    民    國   100    年    12    月    19    日
                                書記官   鍾惠萍
附錄論罪科刑法條：
毒品危害防制條例第10條
施用第一級毒品者，處6 月以上5 年以下有期徒刑。
施用第二級毒品者，處3 年以下有期徒刑。